【裁判字號】    90,毒抗,835
【裁判日期】    901031
【裁判案由】    毒品危害防制條例
【裁判全文】
臺灣高等法院刑事裁定                              九十年度毒抗字第八三五號
       抗  告  人
       即  被  告  甲○○
右抗告人因毒品危害防制條例案件，不服臺灣士林地方法院九十年度毒聲字第一一五
二號，中華民國九十年九月十日裁定（聲變號：臺灣士林地方法院檢察署九十年度聲
觀字第六三三），提起抗告，本院裁定如左：
    主  文
抗告駁回。
    理  由
一、抗告人即被告甲○○前因施用毒品案件，經觀察、勒戒後，認無繼續施用毒品之
    傾向，經臺灣士林地方法院檢察署檢察官八十九年二月十八日，八十八年毒偵字
    第九一四號為不起訴處分確定，復自九十年四月二十五日採尿後回溯九十六小時
    內某一不詳時間，在不詳地點施用第二級毒品甲基安非他命（下稱安非他命），
    為警於同日十一時十五分許採尿送驗，抗告人雖否認有何施用犯行，惟查其經警
    採集之尿液送驗結果呈安非他命陽性反應，有台灣尖端先進生技醫藥股份有限公
    司濫用藥物檢驗中心之濫用藥物尿液檢驗報告書可稽，所辯未施用顯不採信。抗
    告人於五年內再犯施用第二級毒品罪明確，案經原審審核屬實，依檢察官之聲請
    ，裁定將被告送勒戒處所觀察、勒戒。
二、抗告意旨否認有施用安非他命犯行，並以伊前經不起訴處分確定後，即已完全戒
    絕，自八十九年二月以後，經警局多次通知採集尿液送驗結果，均未曾有吸用毒
    品情事，本案警局通知伊於九十年四月二十五日前往採尿檢驗，倘當時確有吸食
    安非他命，焉會依時前往採尿檢驗而自投羅網？又伊於四月二十三日因上呼吸道
    感染，曾至景美醫院就診治療，當日醫師所開具之藥品多項，經人體服用後，是
    否即會因此產生安非他命陽性之反應，不無疑問，原審未予詳查，遽予裁定觀察
    、勒戒，顯有違誤云云。
三、經查，（一）安非他命經口服投與後約百分之七十於二十四小時內自尿液中排出
    ，約百分之九十於九十六小時內自尿液中排出，安非他命之檢出與其投與方式、
    投與量、個人體質、採尿時間及檢測儀器之精密度等諸多關係有關，惟依上建資
    料推斷，最長可能不會超過四日，此觀行政院衛生署藥物食品檢驗局八十一年二
    月八日（八一）藥檢壹字第零零一一五六號函甚明。又以氣相層析質譜儀之方法
    作藥物及其代謝產物之定性及定量分析檢驗者，幾乎不會有偽陽性反應產生，亦
    即如尿液中未含有煙毒之反應者，即不可能產生因藥物所引起之偽陽性反應，亦
    據行政院國軍退除役官兵輔導委員會榮民總醫院八十三年四月七日（八三）北總
    內字第○三○三九號函釋敘明。（二）本件抗告人係於九十年四月二十五日十一
    時十五分許經警通知到局採尿送驗，而其尿液經鑑定呈安非他命陽性反應，有卷
    附之前揭檢驗報告可證，依該檢驗報告所載，抗告人之尿液初步以酵素免疫分析
    法篩選，再以氣相層析質譜分析法檢驗確認，顯已排除抗告人因服用藥物導致呈
    毒品偽陽性反應之可能。況查，景美醫院九十年八月十三日景美字第九００三三
    五號函已明白說明「：陳小姐（指抗告人甲○○）前於九十年四月二十三日因上
    呼吸道感染至本院就診治療，當日開立所口服之藥品無安非他命成份，應不會呈
    現該項藥物的陽性反應；」等情，抗告人所辯可能因服用藥品致檢驗結果有誤云
    云，即不足採信。依上說明，則抗告人於九十年四月二十五日十一時十五分許往
    前回溯九十六小時內之某日（時），應有在某處施用安非他命之犯行，情甚明灼
    。原審因而依毒品危害防治條例第二十條第一項、觀察勒戒處分執行條例第三條
    第一項，裁定抗告人應送勒戒處所觀察、勒戒，於法並無不合。抗告意旨漫詞指
    摘原裁定不當，為無理由，應予駁回。
據上論斷，應依刑事訴訟法第四百十二條裁定如主文。
中     華     民     國    九    十    年     十     月      三十一     日
                                 臺灣高等法院刑事第二十三庭
                                     審判長法  官  黃  瑞  華
                                           法  官  宋      祺
                                           法  官  吳      燦
右正本證明與原本無異。
不得抗告。
                                           書記官  陳  靜  姿
中     華     民     國    九    十    年     十     月      三十一     日


司法院資訊處製作；財團法人民間司法改革基金會備份。
